# 时价（点价）合同收入的确认

提问人：liu01 时间：2021-02-24 09:33:04
1.合同规定一次拉货，分月结算付款，假定 2020 年 12 月 1 日一次拉 3 个月的货共 90 吨，当月结算 30 吨，其余在下年 1 ， 2 月结算。
2.合同只规定单价的定价原则，并没规定具体价格。如按结算当月上海交易所的公布的月平均价格。每月的价格变化很大，已知 12 月均价 3 万元/吨，即下年 1 ， 2 月的单价未知、
问：按最新新收入准则，如何确认该笔业务在 2020 年当年的收入？

回答人：chenyiwei
该事项涉及新收入准则第十六条的可变对价，应按照该条规定，采用期望值法或最可能发生金额法合理确定可变对价的公允价值，作为收入的初始计量金额，对应确认一项交易性金融资产。同时其计量应遵循该第十六条规定的对可变对价估计的限制，即“极可能不会发生重大转回”。